【裁判字號】    98,交聲,1078
【裁判日期】    980930
【裁判案由】    違反道路交通管理處罰條例聲明異議
【裁判全文】
臺灣士林地方法院交通事件裁定        98年度交聲字第1078號
原處分機關  交通部公路總局臺北區監理所基隆監理站
異  議  人
即受處分人  乙○○
上列異議人因違反道路交通管理處罰條例案件，對於交通部公路
總局臺北區監理所基隆監理站民國98年8 月25日所為之處分（原
處分案號：基監字第裁42-AOOXKM401號）聲明異議，本院裁定如
下：
    主  文
異議駁回。
    理  由
一、按汽車臨時停車時，不得併排臨時停車，應依車輛順行方向
    緊靠道路右側，其右側前後輪胎外側距離緣石或路面邊緣不
    得逾60公分，道路交通安全規則第111 條第1 項第5 款、第
    2 項定有明文；次按汽車駕駛人，併排臨時停車者，處新臺
    幣300 元以上600 元以下罰鍰，道路交通管理處罰條例第55
    條第4 款定有明文。
二、原處分意旨略以：異議人即受處分人乙○○於民國98年7 月
    3 日15時42分許，駕駛車牌號碼CT-8128 號自用一般小客車
    （下稱系爭汽車），在臺北市松山區○○○路○段134 號前
    停車（原舉發違反道路交通管理事件通知單原誤載為民權東
    路，嗣已更正），經警舉發「併排臨時停車」之違規，爰依
    道路交通管理處罰條例第55條第4 款規定，裁處罰鍰新臺幣
    （下同）600 元。
三、異議意旨略以：受處分人於上開時地係為讓朋友下中而臨時
    停車，員警未加勸導即開單舉發，伊要將車開走時，員警就
    過來照相，原處分應予撤銷云云。
四、上開違規事實，業據證人即舉發本件違規之員警甲○○證稱
    ：伊於上開時間沿民生東路西往東方向騎機車巡邏，在民生
    東路三段130 巷口等紅綠燈時，發現系爭汽車違規併排停於
    前方134 號處，該處有公車站牌，伊等綠燈亮，騎到系爭汽
    車旁舉發，一到場就先拍照等語（本院卷第16、17頁），並
    有違規採證照片1 幀在卷可稽（本院卷第20頁），復與受處
    分人自承其於上開時間駕駛系爭汽車，載友人至民生東路三
    段134 號前下車，未熄火併排臨時停車不超過5 分鐘等語相
    符（本院卷第15、18頁），堪認證人甲○○上開證述屬實，
    應可採信。受處分人雖以前詞置辯，惟按臨時停車，指車輛
    因上、下人、客，裝卸物品，其引擘未熄火，停止時間未滿
    3 分鐘，保持立即行駛之狀態而言，道路交通管理處罰條例
    第3 條第9 款定有明文，又行為人駕駛汽車因上、下客、貨
    ，致有本條例第55條之情形，惟尚無妨礙其他人、車通行，
    又未嚴重危害交通安全、秩序或發生交通事故，且情形輕微
    ，以不舉發為適當者，交通勤務警察或依法令執行交通稽查
    任務人員得對其施以勸導，免予舉發，道路交通管理事件統
    一裁罰基準及處理細則第12條第1 項第5 款固有明定，然該
    條所稱「情節輕微，以不舉發為適當者，得施以勸導」，屬
    交通稽查執行機關裁量職權範圍，並非必先勸導而後才能舉
    發，除行政機關行使裁量權的過程或結果，有逾越權限或濫
    用權力情形，而應以違法論之外，主管機關基於交通秩序之
    維護、確保人車通行之安全等情加以考量做成之裁處決定，
    法院原則上應予尊重。上開地點為公車站牌，經證人甲○○
    證述在卷，且為受處分人不爭執（本院卷第19頁），可徵違
    規地點有公車到站停靠，為維乘客上、下車安全，員警依其
    裁量權，自得取締在該處併排臨時停車之系爭汽車，受處分
    人辯稱員警未先勸導云云，尚無足採。受處分人雖辯稱其擬
    立即開走，員警一來就照相云云，惟受處分人從員警在上址
    130 巷口等紅綠燈時，被員警發現違規，至員警靠近舉發，
    其間約1 分半鐘，經證人甲○○上揭證述明確，且依採證照
    片所示，系爭汽車並無閃方向燈、或車頭偏左打算駛離違規
    地點之徵象（本院卷第20頁），益證受處分人於員警趨近舉
    發之前，並無馬上駛離之意。又受處分人辯稱其停於該處約
    5 分鐘云云，惟依員警所述時間，系爭汽車違規併排臨時停
    車約1 分半鐘，足見受處分人停5 分鐘，應非事實，且受處
    分人忽稱打算馬上開走、忽稱停於該處達5 分鐘之久，可見
    受處分人所辯前後矛盾不一，應以員警甲○○所述為準。是
    受處分人所辯，殊不足採，上開違規事實，堪以認定。
五、綜上所述，上開違規事證明確，原處分機關為上開裁罰，核
    無違誤。本件異議為無理由，應予駁回。
據上論斷，應依道路交通案件處理辦法第19條，裁定如主文。
中    華    民    國    98    年    9     月    30    日
                    交通法庭法  官  陳美彤
以上正本證明與原本無異。
如不服本裁定應於送達後5日內向本院提出抗告狀。
                            書記官  吳旻玲
中    華    民    國    98    年    9     月    30    日


司法院資訊處製作；財團法人民間司法改革基金會備份。
